臺灣彰化地方法院刑事判決　　　　　　　　　　　　　九十一年度易字第一五三號
　　公　訴　人　臺灣彰化地方法院檢察署檢察官
　　被　　　告　丁○○
　　被　　　告　甲○○
　　被　　　告　戊○○
右列被告等因贓物案件，經檢察官提起公訴（九十年度偵字第六七八四號），本院判
決如左：
    主  文
丁○○、戊○○共同連續寄藏贓物，各處有期徒刑壹年，均緩刑肆年，緩刑期內均付
保護管束。
甲○○共同寄藏贓物，處有期徒刑肆月，如易科罰金，以參佰元折算壹日，緩刑參年
，緩刑期內付保護管束。
    事  實
一、丁○○、戊○○明知蔡水隆（另案偵查中）所持有之小客車係為來路不明無正當
    權源之贓車，仍受蔡水隆之聘僱，並共同基於寄藏贓物之概括犯意聯絡，以蔡水
    隆向王銘章（另案行偵查）所承租位於彰化縣福興鄉○○街四六八號之鐵皮屋做
    為拆解贓車工廠，約定每人每次拆解代價為新台幣（下同）二千或三千元，遂自
    民國九十年九月下旬（起訴書誤載為中旬）起，連續至前開鐵皮屋外附近空地，
    將乙○○（被害人及失竊時間均如附表編號ＢＣＤＥＦ所示）等人所失竊之車牌
    號碼Ｘ七－五六五九號等自小客車搬運至前開解體工廠內，再由丁○○、戊○○
    持蔡水隆所提供切割機一具、氣動工具二支、鉗子七支、鐵鎚一支、螺絲起子六
    支、板手九支、長螺絲起子五支，在該處將車牌卸下，拆解車體、車輛零件，使
    失主難以發現，而加以寄藏；另甲○○雖知悉所拆解之車輛為贓車，惟經由丁○○之介紹，亦於九十年十月四日八時至前述鐵皮屋，並與丁○○、戊○○共同基
    於寄藏贓物之犯意聯絡及行為分擔，以前揭工具，先將丙○○所失竊之車牌號碼
    Ｎ六－五六三八號之自小客車搬運至前揭鐵皮屋內，再著手從事拆解而加以寄藏
    ，嗣經警於同日（十月四日）下午五時許，在彰化縣福興鄉○○街四六八號之鐵
    皮屋內，發現丁○○、戊○○及甲○○正在拆解贓車，而查獲扣得附表所示正拆
    解中之自小客車（被害人及失竊時間均如附表所示）上開拆解工具及鐵皮屋鐵捲
    門之搖控器二個。
二、案經彰化縣警察局移請台灣彰化地方法院檢察署檢察官偵查起訴。
    理  由
一、訊據被告丁○○、戊○○固坦承於前述時間及地點前往拆解六部贓車，惟辯稱：
    老闆蔡水隆說是中古車，一開始不知道是贓車，拆到後來見有些車子有點新，才
    懷疑可能是贓車，被告甲○○否認知情是贓車，辯稱：他是被查獲當天早上八點
    去的，只知道車子看起來有點新，還沒有問就被警察查獲云云。惟查：上開贓車
    係如附表所示被害人於附表所示之時地失竊等情，業據各被害人於警訊中陳述明
    確，且有各該車輛竊盜、車牌失竊資料個別查詢報表、贓証物領據六紙在卷可稽
    ，足徵該等自小客車係他人失竊之贓物無訛。且被告三人均坦承有些車子的外觀
    很新，且每一部車均有車牌，足見其所拆解之車輛皆尚未向監理機關報廢並繳銷
    車牌，被告三人自應知該車輛均非屬廢棄不用之中古車，其辯稱不知是贓車等情
    ，均難採信，再查被告丁○○在查獲前已工作一段時間，並自承知悉車輛應係非
    法取得者，而被告甲○○既供稱是經被告丁○○介紹至該處拆解汽車，且於拆解
    之過程對車輛來源產生懷疑，更難謂被告甲○○在與被告丁○○一同拆車之過程
    中，對於贓車拆解之工作性質一無所悉，其辯稱是當日才去拆就被查獲，因而不
    知是贓車等情亦無足採信。此外，並有現場照片及警查獲如事實欄所載之拆解工
    具扣案可資佐證。本件事證明確，被告犯行均堪予認定。
二、核被告丁○○、戊○○、甲○○所為，係犯刑法第三百四十九條第二項之寄藏贓
    物罪。被告三人間就前述犯行互有犯意聯絡與行為分擔，為共同正犯。被告丁○○、戊○○多次寄藏贓物犯行均時間緊接，犯罪構成要件相同，顯各係基於概括
    犯意反覆為之，俱為連續犯，應均論以一罪，並各加重其刑。至公訴人認被告等
    另涉有搬運贓物罪嫌，固非無見，惟查寄贓贓物之過程本即可能含有搬運之性質
    ，應認被告將贓車駛入鐵皮屋內之行為，均為其寄藏贓物行為之一部分，而無庸
    另論搬運贓物之罪名，惟此與寄藏贓罪既有實質上一罪之關係，爰不另為無罪之
    諭知，併此敘明。爰審酌被告丁○○、戊○○拆解之贓車多達六輛、被告甲○○
    雖拆解一部贓車，惟其所為均使竊車者較易取得銷贓管道，對被害人及社會治安
    之影響重大等一切情狀，各量處如主文所示之刑，被告甲○○部分並諭知易科罰
    金之折算標準，以示懲戒。末查被告三人均未曾受有期徒刑以上刑之宣告，有台
    灣高等法院被告全國前案紀錄表在卷可稽，其歷此教訓，均應知所警惕，信無再
    犯之虞，爰就被告丁○○、戊○○宣告緩刑四年，被告甲○○宣告緩刑三年，緩
    刑期內均交付保護管束，以啟自新。至扣案如事實欄所載之拆解工具，被告皆稱
    係其老闆蔡水隆所有，另扣案之遙控器二個，被告稱與蔡水隆一起去找屋主王銘
    章拿的，此外，並亦無證據足認扣案物屬被告或共犯所有，爰不予宣告沒收，附
    此敘明。
據上論斷，應依刑事訴訟法第二百九十九條第一項前段，刑法第二十八條、第五十六
條、三百四十九條第二項、第四十一條第一項前段、第七十四條第一款、第九十三條
第一項，罰金罰鍰提高標準條例第一條前段、第二條，判決如主文。
本案經檢察官江孟芝到庭執行職務。
中      華      民      國      九十一      年    四    月    二十五    日
                                臺灣彰化地方法院刑事第三庭
                  審判長法官   余  仕  明
                                    法      官   高  文  崇
                                    法      官   黃  玉  齡
右正本證明與原本無異。
如不服本判決，應於判決送達後十日內向本院提出上訴狀( 須附繕本 )。
告訴人或被害人對於判決如有不服具備理由請求檢察官上訴者，其上訴期間之計算係
以檢察官收受判決正本之日期為準。
                                     法院書記官  林  憲  男
中      華      民      國      九十一      年    五    月    二十六    日
刑法第三百四十九條
收受贓物者，處三年以下有期徒刑、拘役或五百元以下罰金。
搬運、寄藏、故買贓物或為牙保者，處五年以下有期徒刑、拘役或科或併科一千元以
下罰金。
因贓物變得之財物，以贓物論。
附表
